ACORDAO-COMPLETO-2557320

ACÓRDÃO DE RELAÇÃO

ACÓRDÃO DE RELAÇÃO 6759/2022 ATA 37/2022 - SEGUNDA CÂMARA

Acórdão 6759/2022-TCU-Segunda Câmara
	Trata-se de tomada de contas especial instaurada pelo Fundo Nacional de Saúde  MS, em desfavor de Gilberto dos Santos e Fundação de Beneficência Hospital de Cirurgia, em razão da não comprovação da regular aplicação dos recursos repassados por meio do Convênio 1875/2007, registro Siafi 617561, firmado entre a União, por intermédio do Ministério da Saúde, e a referida fundação, e que tinha por objeto a "aquisição de material de consumo para unidade de saúde".
2.	Considerando que, tão logo este Tribunal expediu os ofícios citatórios, os representantes legais da Fundação de Beneficência Hospital de Cirurgia protocolizaram requerimento constante da peça 208, por meio do qual requerem, na forma do art. 217 do RI/TCU, o parcelamento do débito apurado, de R$ 149.996,55 (cento e quarenta e nove mil, novecentos e noventa e seis reais e cinquenta e cinco centavos) , em 36 (trinta e seis) parcelas.
3.	Considerando que, de acordo com o disposto no art. 217 do RI/TCU, em qualquer fase do processo, o Tribunal ou o Relator poderá autorizar o pagamento parcelado da importância devida em até trinta e seis parcelas, desde que o processo não tenha sido remetido para cobrança judicial, ou seja, não há impeditivo legal/normativo para se deferir os pleitos.
4.	Considerando a regra estabelecida no art. 202, § 1º, do RI/TCU, o qual estabelece que os débitos serão atualizados monetariamente e, caso o responsável venha a ser condenado pelo Tribunal, serão acrescidos de juros de mora, nos termos da legislação vigente.
5.	Considerando o necessário estímulo ao pagamento de forma administrativa e amigável, em consonância com os princípios da eficiência administrativa, do interesse público, do racionamento e celeridade processual, e que, caso não logrado êxito, deverá então ocorrer a condenação com a incidência de juros de mora.
Os Ministros do Tribunal de Contas da União, reunidos em sessão da 2ª Câmara, ACORDAM, por unanimidade, com fundamento nos arts. 143, inciso V, alínea "b", 202, § 1º, e 217 do Regimento Interno/TCU, e com base nos pareceres uniformes emitidos nos autos pela SecexTCE e MPTCU (peças 211-213) , em adotar as medidas constantes no subitem 1.7 deste acórdão e subitens a seguir.
1. Processo TC-Processo 026.185/2020-2 (TOMADA DE CONTAS ESPECIAL) 
	1.1. Responsáveis: Fundação de Beneficência Hospital de Cirurgia (13.016.332/0001-06) ; Gilberto dos Santos (XXX.071.735-XX) .
	1.2. Órgão/Entidade: Fundo Nacional de Saúde - MS.
	1.3. Relator: Ministro João Augusto Ribeiro Nardes.
	1.4. Representante do Ministério Público: Procurador Rodrigo Medeiros de Lima.
	1.5. Unidade Técnica: Secretaria de Controle Externo de Tomada de Contas Especial (SecexTCE) .
	1.6. Representação legal: Lourival Bomfim Reis Rocha (63958/OAB-BA) , representando Fundação de Beneficência Hospital de Cirurgia. 
	1.7. Determinações/Recomendações/Orientações: 
	1.7.1. autorizar o recolhimento parcelado dos débitos abaixo discriminados, atualizados monetariamente, a partir das datas especificadas, até o prazo abaixo fixado, aos cofres do Fundo Nacional de Saúde, em trinta e seis parcelas mensais consecutivas, descontando-se, na ocasião, as importâncias já recolhidas;
	Data de ocorrência
	Valor histórico (R$) 
	Identificador da parcela

	20/10/2010
	13,50
	D1

	25/11/2010
	40,50
	D2

	1/3/2011
	13,50
	D3

	19/5/2011
	13,50
	D4

	20/5/2011
	13,50
	D5

	1/9/2011
	13,50
	D6

	5/9/2011
	13,50
	D7

	16/9/2011
	13,50
	D8

	30/9/2011
	13,50
	D9

	10/10/2011
	13,50
	D10

	25/10/2011
	54,00
	D11

	1/11/2011
	40,50
	D12

	3/11/2011
	27,00
	D13

	16/2/2012
	13,50
	D14

	27/2/2012
	27,00
	D15

	29/2/2012
	175,50
	D16

	1/3/2012
	94.708,03
	D17

	1/3/2012
	158.656,25
	D18

	14/7/2010
	1.058,28
	C1

	8/10/2014
	26.483,49
	C2

	7/11/2014
	26.483,49
	C3

	3/2/2015
	26.483,49
	C4

	30/11/2015
	19.248,26
	C5

	2/3/2016
	19.248,26
	C6

	4/3/2016
	19.248,26
	C7

	7/3/2016
	19.248,26
	C8

	8/4/2016
	19.248,26
	C9

	1/7/2016
	19.248,26
	C10

	1/8/2016
	19.248,26
	C11

	1.7.2. fixar o vencimento da primeira parcela em 15 (quinze) dias a contar do recebimento da notificação e o das demais a cada 30 (trinta) dias, com incidência de correção monetária sobre o valor de cada parcela;
	1.7.3. alertar a responsável que a inadimplência de qualquer parcela acarretará vencimento antecipado do saldo devedor; e
	1.7.4. dar ciência desta deliberação aos responsáveis, por meio de seus representantes legais, quando existirem, e ao Ministério do Turismo/Secretaria Especial da Cultura.

Segunda Câmara

Fundo Nacional de Saúde - MS.

3.	Considerando que, de acordo com o disposto no art. 217 do RI/TCU, em qualquer fase do processo, o Tribunal ou o Relator poderá autorizar o pagamento parcelado da importância devida em até trinta e seis parcelas, desde que o processo não tenha sido remetido para cobrança judicial, ou seja, não há impeditivo legal/normativo para se deferir os pleitos.
4.	Considerando a regra estabelecida no art. 202, § 1º, do RI/TCU, o qual estabelece que os débitos serão atualizados monetariamente e, caso o responsável venha a ser condenado pelo Tribunal, serão acrescidos de juros de mora, nos termos da legislação vigente.
5.	Considerando o necessário estímulo ao pagamento de forma administrativa e amigável, em consonância com os princípios da eficiência administrativa, do interesse público, do racionamento e celeridade processual, e que, caso não logrado êxito, deverá então ocorrer a condenação com a incidência de juros de mora.
Os Ministros do Tribunal de Contas da União, reunidos em sessão da 2ª Câmara, ACORDAM, por unanimidade, com fundamento nos arts. 143, inciso V, alínea "b", 202, § 1º, e 217 do Regimento Interno/TCU, e com base nos pareceres uniformes emitidos nos autos pela SecexTCE e MPTCU (peças 211-213), em adotar as medidas constantes no subitem 1.7 deste acórdão e subitens a seguir.
1. Processo TC-026.185/2020-2 (TOMADA DE CONTAS ESPECIAL)
	1.1. Responsáveis: Fundação de Beneficência Hospital de Cirurgia (13.016.332/0001-06); Gilberto dos Santos (XXX.071.735-XX).
	1.2. Órgão/Entidade: Fundo Nacional de Saúde - MS.
	1.3. Relator: Ministro João Augusto Ribeiro Nardes.
	1.4. Representante do Ministério Público: Procurador Rodrigo Medeiros de Lima.
	1.5. Unidade Técnica: Secretaria de Controle Externo de Tomada de Contas Especial (SecexTCE).
	1.6. Representação legal: Lourival Bomfim Reis Rocha (63958/OAB-BA), representando Fundação de Beneficência Hospital de Cirurgia. 
	1.7. Determinações/Recomendações/Orientações: 
	1.7.1. autorizar o recolhimento parcelado dos débitos abaixo discriminados, atualizados monetariamente, a partir das datas especificadas, até o prazo abaixo fixado, aos cofres do Fundo Nacional de Saúde, em trinta e seis parcelas mensais consecutivas, descontando-se, na ocasião, as importâncias já recolhidas;
	
Data de ocorrência
	
Valor histórico (R$)
	
Identificador da parcela
	
20/10/2010
	
13,50
	
D1
	
25/11/2010

AUGUSTO NARDES

Procurador Rodrigo Medeiros de Lima.

TOMADA DE CONTAS ESPECIAL (TCE)